【裁判字號】    85,台覆,189
【裁判日期】    850829
【裁判案由】    煙毒
【裁判全文】
最高法院刑事判決                                八十五年度台覆字第一八九號
    被  告  甲○○
右被告因煙毒案件，經台灣高等法院台中分院中華民國八十五年七月三日終審判決（
八十五年度上重訴字第一六號，起訴案號：台灣台中地方法院檢察署八十五年度偵字
第二一七三號）後，送請覆判，本院判決如左：
    主  文
原判決核准。
    理  由
本件原判決認定被告甲○○於民國八十五年一月七日出境前往泰國曼谷觀光。同年月
十七日，明知毒品海洛因係我國政府公告管制進口物品，竟與綽號「吉米」及「小周
」等不詳年籍之成年男子，共同基於犯意聯絡，以新台幣（下同）三十萬元之代價（
約定運輸毒品至台灣交貨後給付），受上開二人之託，私運毒品海洛因返台。議定後
，同日凌晨四、五時（泰國時間）許，在泰國曼谷某飯店收受該二人交付之毒品海洛
因淨重九九五‧九七公克（一部分藏在皮箱夾層，另部分則藏於洗髮精罐內），並於
同日搭乘泰國航空公司ＴＧ六三四次班機，私運上開毒品入境進口。同日中午十二時
十五分許，抵達桃園中正國際機場，在中正國際機場第八檢查檯，經台灣台中地方法
院檢察署檢察官指揮內政部警政署刑事警察局偵二隊二組，會同同署航空警察局刑警
隊，及財政部台北關稅局人員當場查獲。並扣得上開毒品海洛因及供運輸毒品所用之
皮箱一只、洗髮精空罐三罐等情。係以被告對於在其所提皮箱及洗髮精罐內查獲毒品
海洛因九九五‧九七公克之事實供認不諱。並有查獲之毒品海洛因及皮箱、洗髮精空
罐扣案為證。本件查獲之白色粉末，確屬毒品海洛因無誤，亦有法務部調查局鑑驗明
確，有該八十五年二月九日陸字第八五○一八五八三號鑑驗通知書在卷可稽。事證
明確，犯行堪予認定，為其所憑之證據及認定之理由。並以被告雖辯稱皮箱係「小周
」及「吉米」陪伊至百貨公司買後即置於飯店內，伊隨即外出觀光，不知皮箱有夾藏
毒品，而洗髮精罐內確有洗髮精，伊認無問題始允為其帶回台灣，實不知其內藏有毒
品。至三十萬元係「小周」借予者，並非運送毒品之代價等語。惟查被告於警訊之初
已坦承：「這些毒品係我前往泰國旅遊時，由綽號叫『吉米』之中國雲南人所交付給
我的，運送毒品之代價是新台幣三十萬元」；嗣於檢察官偵查中亦直言：「（幫『吉
米』帶毒品回台灣代價）新台幣三十萬元」，「八十五年一月十七日凌晨四、五時
間『吉米』與『小周』一起帶毒品到房間給我」各等語在卷。已就以代價三十萬元為
「吉米」及「小周」運輸毒品之事實坦承不緯。復就被告平素無業，然其出入國境頻
繁，有卷附國人出入境端末查詢報表可查。其在泰國期間之食宿玩樂費用均由毒品託
運人「吉米」「小周」所提供，而本次託運物品代價高達三十萬元，以及被告在偵查
中供稱在旅遊泰國期間「小周」亦提供海洛因供伊施用，並告知海洛因係毒梟坤沙所
產製云云等情，綜合以觀，被告顯然知悉受託運輸之物品為毒品海洛因無疑，所辯不
知「小周」等託運物品為毒品之語，無非事後畏罪卸責之詞，自無可採。被告選任辯
護人請求送請測謊，核無必要，於理由內詳加說明。該被告所為係犯肅清煙毒條例第
五條第一項之運輸毒品罪，及懲治走私條例第二條第一項私運管制物品進口罪。被告
與「小周」、「吉米」三人就上開犯行均有犯意聯絡及行為分擔，皆為共同正犯。所
犯運輸毒品罪與私運管制物品進口罪二罪間，係一行為觸犯數罪名，為想像競合犯，
應依刑法第五十五條前段從一重之運輸毒品罪處斷，其持有毒品之低度行為應為運送
之高度行為所吸收不另論罪。因認初審判決適用肅清煙毒條例第五條第一項、第十二
條前段、第十三條第一項，懲治走私條例第二條第一項，刑法第十一條前段、第二十
八條、第五十五條、第三十七條第一項，論被告以共同運輸毒品罪，審酌被告為貪圖
暴利運送鉅量毒品，毒害同胞，嚴重影響國家社會，惡性非輕，第其素行尚好等一切
情狀，量處無期徒刑，並依法宣告褫奪公權終身。扣案海洛因係屬毒品，應依肅清煙
毒條例第十二條前段宣告沒收並銷燬之。皮箱一只、洗髮精空罐三個係被告供運輸毒
品犯罪所用之物，應依同條例第十三條第一項宣告沒收，為無不合，予以維持，駁回
被告在原審之上訴。經核其認事用法均無違誤，原判決自應核准。
據上論結，應依肅清煙毒條例第十七條第一款，判決如主文。
中      華      民      國    八十五    年      八      月    二十九    日
                              最高法院刑事第八庭
                                  審判長法官  紀  俊  乾
                                        法官  吳  雄  銘
                                        法官  劉  敬  一
                                        法官  洪  清  江
                                        法官  李  璋  鵬
      右正本證明與原本無異
                                              書  記  官
中      華      民      國    八十五    年      九      月      三      日


司法院資訊處製作；財團法人民間司法改革基金會備份。
